【裁判字號】    95,裁,2439
【裁判日期】    951031
【裁判案由】    退除給與
【裁判全文】
最  高  行  政  法  院  裁  定
                                     95年度裁字第02439號
抗  告  人  甲○○
上列抗告人因與相對人陸軍總司令部間退除給與事件，對於中華
民國95年2月15日臺北高等行政法院94年度再字第72號裁定提起
抗告，本院裁定如下︰
    主  文
抗告駁回。
抗告訴訟費用由抗告人負擔。
    理  由
一、按抗告法院認抗告為不合法或無理由者，應為駁回抗告之裁
    定。次按「再審之訴專屬為判決之原行政法院管轄。對於審
    級不同之行政法院就同一事件所為之判決提起再審之訴者，
    由最高行政法院合併管轄之。對於最高行政法院之判決，本
    於第273條第1項第9款至第14款事由聲明不服者，雖有前2項
    之情形，仍專屬原高等行政法院管轄。」行政訴訟法第275
    條定有明文。再按「訴訟之全部或一部，法院認為無管轄權
    者，依原告聲請或依職權以裁定移送於其管轄法院。」民事
    訴訟法第28條第1項亦定有明文，而上開規定依行政訴訟法
    第18條規定，亦為行政訴訟所準用。
二、本件抗告意旨略謂：最高行政法院93判字第1370號判決及以
    前各判決均採民刑法庭理由判決，實則各該民刑事判決並不
    能代替行政訴訟判決。本件都認定相對人提供48年昌建字
    2614號及71年餘任字第14640號，抗告人一再在聲明榮民就
    養等事。且本案及前狀均聲明陸海空軍人員離營一定要有證
    明文件否則抗告人不知如何往八德戶政資料裡，事實上抗告
    人並未拿到文件，如發現有抗告人收文指紋，願由承審法官
    駁回。抗告人發現陸海空軍軍官士官士兵離營申報戶籍證明
    書，其任職期間只有4年5個月，但抗告人從民國36年就入伍
    陸軍第84師，有軍事學校證書及84師所給文件可證，還有擔
    任士兵士官為期長達8年又7個月原審並未交代，相對人有隱
    瞞情形，證人王振興願為抗告人出庭作證等語。
三、本件原審以本件抗告人提起再審之訴，其所提再審事由，並
    未具體指明上揭最高行政法院判決有行政訴訟法第273條第
    一項何款之再審事由，其對原審及最高行政法院裁判同時聲
    明不服，揆諸上開法條之規定，應由最高行政法院管轄，原
    審法院並無管轄權，爰依職權裁定移送於有管轄權之本院。
    揆諸前開說明，本院經核原裁定認事用法均妥適，並無違誤
    ，抗告意旨對原法院依法裁定移轉管轄，未指摘原裁定有何
    違誤之處，其抗告難認有理由，應予駁回。
四、依行政訴訟法第104條、民事訴訟法第95條、第78條，裁定
    如主文。
中    華    民    國    95    年    10    月    31    日
                  第一庭審判長法  官  葉  振  權
                              法  官  陳  秀  美
                              法  官  劉  鑫  楨
                              法  官  梁  松  雄
                              法  官  劉  介  中
以  上  正  本  證  明  與  原  本  無  異
中    華    民    國    95    年    11    月    1     日
                              書記官  郭  育  玎


司法院資訊處製作；財團法人民間司法改革基金會備份。
